res/js/client/dictsource/da_rules
// PB general rule consonant + o + velars: V
     C) o (L01     V         // PB  fjong, jogge
    kr) o (ketC    V         // PB kroketbane, -spiller, -plæne
   _kr) o (kett    o'        // PB kroketter
     C) o (L01t    V         // PB kogt
     b) o (L01L04  V         // PB bongo
     b) o (gorm    o         // PB
     C) o (kL11    o         // PB provokere
 parad) o (ks      'V        // PB stressed
elektr) o          =o        // PB elektrokromatisk
  L06r) o (j       o         // PB projektør
     d) o (L01rL04 o         // PB endokrin TEST
     C) o (g       o         // PB noget, bogmærke, bedrog, krog, tog (verb took, noun train)
     j) o (L01%L11 V         // PB jogge, jokke
     l) o (L01%L11 V         // PB logge, lokke
    sl) o (g       o         // PB foreslog
   dag) o (g       o         // PB pædagog
        o (kaC     o         // PB pokal, advokat

// PB general rule sp/st/sk + o + t: V
   L08) o (t       V         // PB  spotte, skotte
  L08r) o (t       V         // PB skrot
 _mask) o (t       'V        // PB stressed
   L08) o (tL04    o         // PB followed by front vowel: o - skotøj
  disk) o          o         // PB diskotek

// PB general rule o + front consonant: [V]
        o (L03K    V         // PB Olga, Volga, vold, vod, od, volt
 bornh) o (lm      'V        // PB
   L08) o (l       o         // PB skole, spole, spol
     p) o (ls      o         // PB polsk
  wimp) ole        Owl       // PB name
    st) o (d_      o         // PB
   L09) o (d       o         // PB mod
     l) o (L03     o         // forlod, blod
 jordl) o (d       V         // PB
     l) o (dtræk   V         // PB lodtrækning
trukket_l) o (d    V         // PB
træk_l) o (d       V         // PB
trække_l) o (d     V         // PB
trækker_l) o (d    V         // PB
trækkes_l) o (d    V         // PB
trak_l) o (d                 // PB
     r) o (d       o         // PB
    br) o (d       V         // PB
    br) o (der     o         // PB
  forl) o (ds      V         // PP
     g) o (d       o         // PB
     b) o (d       o         // PB
     k) o (d       o         // PB kodning
     g) o (dt      V         // PB
     l) odret (+   VDr&#t    // PB

// PB general rule o + velar + front vovel: [o]
        o (L01L04  o         // PB okular
     C) o (L01L04  o         // PB  kokosnød
    ch) o (k       V         // PB
    ch) o (ko      o         // PB chokolade

// PB general rule o + p/b/d + front vowel: [o]
        o (L06L04+ o         // PB topografi, utopi, opinion
        o (pofre+  V         // PB opofrelse

// PB general rule o + p/b: [V]
        o (L06+    V         // PB op, opdrage, obstruere
        o (L06L11+ o         // PB oktober, global, Robert, oberst
        o (pad+    V         // PB
     k) o (par     V         // PB koparret
   L02) o (L06le+  V         // PB boble
   L02) o (L06%e++ V         // PB dobbel
     C) o (L06L04++ o        // PB monopol, mobil
        o (bbA+++  V         // PB hobby, snobbet, snobbede
     k) o (bber    O         // PB
  selv) o (p       V         // PB selvoptaget
    _r) o (bin++   V         // PB Robin Hood
    pr) o (ble     o         // PB problem
     r) o (L06L05+ o         // PB europæer, propan
    le) o (pa      o'        // PB leopard
  nark) o (C       o         // PB narkobranchen
  mikr) o          o         // PB mikroprocessor
     h) o (b+      o         // PB menneskehob
    Cn) o (L06++   o         // PB knob, knop, knoppen
   gal) o (p       'V        // PB stressed
  kykl) o (p       'o        // PB

// PB general rule l + o + t: [V]
     l) o (t       V         // PB blot, plot, kaskelot
     l) o (tus     o:        // PB
   pil) o (t       o         // PB autopilot
   kil) o          o         // PB kiloton

    Ca) o (s       V         // PB kaos Laos
   L08) o (f       V         // PB stof
  kask) o          o         // PB kaskoforsikring
    tr) o (CL04    o         // PB antropolog, tropisk, troperne
     _) o (mC      ''V       // PB omgang, omformulere
        o (megn    V         // PB
        o (mk      V         // PB deromkring
     k) o (nC      V         // PB konfirmand, konfekt,  konkurrence
     C) o (sCL11   V         // PB fosfat, koster, moster, foster
    tr) os (samfund os       // PB
  metr) o          o         // PB metrostation
   bek) o (st      V         // PB bekostning
        o (sCL04   V         // PB osmose
     k) o (stL04   o         // PB kostume
    Cr) o (sk      o         // PB troskab, kroskænk
     n) o (s_      V         // PB nos nu ikke i det
     g) o (slav    o         // PB Jugoslavien
     h) o (spit    o         // PB hospital
     p) o (styr+   V'        // PB
        o (sko+    o         // PB otoskop, mokroskopi
    sk) o (sværte  o         // PB

// PB general rule: consonant + o + m:[V]
     C) o (m       V         // PB tomhændet, kedsomhed, tomt, udenoms
     C) o (mL04    V         // PB bomuld
     C) o (mL11    o         // PB tomat
     h) o (L09L04+ o         // PB homo, honorær
    Cr) o (mL04    o         // PB promotor
    tr) o (mme     o         // PB
    fr) o (m       V         // PB
    fr) o (ma      o         // PB fromage
    tr) o (m       o         // PB trompet
     n) o (mi      o         // PB økonomi
 hæmat) o (m       'o        // PB

// PB general rule: labial (+r) + o + st: [V]
   L02) o (st      V         // PB opfostre, moster, post, frost
    fr) o (st      V         // PB frost
    br) o (sten    o         // PB
// exceptions
     p) o (stmod   O         // PB postmoderne
     p) o (stej    %o        // PB leverpostej
     p) o (sttrau  o         // PB posttraumatisk
    pr) o (sti     o         // PB prostitueret

     s) o (mal     o'        // PB Somalia
    gn) o (m       o         // PB
    kr) o (m       o         // PB krom
    _l) o (s       V         // PB los
    _p) o (t_      V         // PB
  fall) o (s       V         // PB
  _kol) o (s       'V        // PB kolos - stressed
   kol) o (st      o         // PB kolostomi
    st) o (mL04    o         // PB stomi
   kol) o (ssa     o         // PB kolossal
     k) o (ntor    o         // PB
     h) o (spice   V         // PB hospice
     v) od (ka     Vd        // PB
        o (ttawa   V         // PB
  term) o          o         // PB termostat
     r) o (st      o         // PB rost, skamrost, prostitueret
//    pr) o (sta     V         // PB prostata
//    fr) o (st      V         // PB
     f) oged       o:@D      // PB silent g
  bank) o (sp      o         // PB bankospil
     k) o (sko     o         // PB bronkoskop
   kok) o (s       o         // PB kokosnød
     k) o (st_     o         // PB kost (broom) Problem with kost = food
     k) o (stskole V         // PB
     k) o (stplan  V         // PB
     k) o (stråd   V         // PB
     k) o (stvane  V         // PB
     k) o (stpris  V         // PB
     k) o (sttilskud V       // PB
hverdagsk) o (st   V         // PB
     k) o (st_og_logi V      // PB board and lodging
     k) o (stbar   V         // PB
helsek) o (st      V         // PB
  frok) o (st      V         // PB
        omko (st   VmkV      // PB omkostninger, leveomkostninger
     k) otele (t   Vt@l'E    // PB svinekotelet
     h) o (st+     o         // PB host
    fC) o (t       V         // PB flot, fjot
    fC) o (tL04    o         // PB flotille

        o (x       V         // PB oxyd
     t) o (mas     V         // PB
    th) o (mas     V         // PB
     t) ow (er     Au        // PB Tower Bridge
  mikr) oovn       oVwn      // PB
     _) o'         ou'       // PB for Irish names - O'Grady
     s) outh       auT       // PB South Pacific
    _h) olmes (_   oums      // PB name
     s) oames      oums      // PB name
        osborne    Vsb,On    // PB name
     k) oor (d     oV:?      // PB koordinat
 _biot) o (p       'o        // PB stressed
 _isot) o (p       'o        // PB stressed
antibi) o (tik     'o        // PB antibiotika
   lak) o (ta      'o        // PB stressed
 _morm) o (n       'o        // PB stressed
        o (pofre   V         // PB
     f) o (nt      V         // PB døbefont, fontæne
   ann) on (ce     VN        // PB - stressed by $alt list
  radi) o          o         // PB radiobil
     f) o (b       o         // PB fobi
_antil) o (pe      'o        // PB stressed
    _t) o (bak     o'        // PB tobak
  vide) o          o         // PB videobånd
     h) o (lding   Ou        // PB holdingselskab
    br) occ (oli   Vk        // PB
    ma) o (+       o         // PB Mao, Maos maosko
